【裁判字號】    99,訴,1857
【裁判日期】    990729
【裁判案由】    毒品危害防制條例
【裁判全文】
臺灣板橋地方法院刑事判決              99年度訴字第1857號
公  訴  人  臺灣板橋地方法院檢察署檢察官
被      告  甲○○
選任辯護人  周逸濱律師
            黃勝文律師
上列被告因違反毒品危害防制條例案件，經檢察官提起公訴（九
十九年度偵字第一二二八二號、九十九年度毒偵字第三六０九號
），本院判決如下：
    主  文
甲○○各犯如附表一所示之罪，各處如附表一所示之主刑及從刑
。應執行有期徒刑拾年陸月。如附表二編號十、十一所示之物，
均沒收銷燬之；如附表二編號一至八所示之物，均沒收之，如全
部或一部不能沒收時，追徵其價額或以其財產抵償之；如附表二
編號九、十二所示之物，均沒收之。
    事  實
一、甲○○前於民國九十五年間因施用第二級毒品案件，經本院
    以九十五年度毒聲字第二二二七號裁定送觀察、勒戒後，因
    認有繼續施用毒品傾向，復經本院以九十六年度毒聲字第三
    八號裁定令入戒治處所施以強制戒治，嗣因戒治成效經評估
    為合格，經本院裁定停止戒治，所餘期間付保護管束，至九
    十七年一月十日期滿未經撤銷，視為執行完畢，並經臺灣板
    橋地方法院檢察署檢察官以九十六年度戒毒偵字第五四八號
    為不起訴處分確定。又因施用第二級毒品案件，經本院以九
    十七年度簡字第一０五四八號處有期徒刑五月確定，甫於九
    十八年四月二十日執行完畢。詎仍不知悔改，而分別為下列
    犯行：
  (一)其明知海洛因係毒品危害防制條例第二條第二項第一款所規
    定之第一級毒品，依法不得販賣、持有，詎其利用所有使用
    之門號0000000000號行動電話一支作為聯絡工具，意圖營利
    ，並基於販賣第一級毒品海洛因之犯意，分別於附表一編號
    一至三所示時地販賣第一級毒品海洛因予蕭國祥。
  (二)其明知甲基安非他命係毒品危害防制條例第二條第二項第二
    款所規定之第二級毒品，依法不得販賣、持有，詎其利用所
    有使用之門號0000000000號行動電話一支作為聯絡工具，意
    圖營利，並基於販賣第二級毒品甲基安非他命之犯意，分別
    於附表一編號四至八所示時地販賣第二級毒品甲基安非他命
    予鍾濬詠、蔡弘傑、余積永等人。
  (三)其又明知甲基安非他命係毒品危害防制條例第二條第二項第
    二款所規定之第二級毒品，依法不得轉讓、持有，亦係經行
    政院衛生署公告禁止使用之禁藥，仍基於轉讓第二級毒品甲
    基安非他命之犯意，於九十九年四月十八日下午一時許，在
    其位於臺北縣樹林市○○○路一０二號二樓住處內，無償轉
    讓數量不詳但未達淨重十公克之第二級毒品甲基安非他命予
    鍾濬詠施用。
  (四)其另明知海洛因、甲基安非他命係業經公告列為毒品危害防
    制條例第二條第二項第一、二款之第一、二級毒品，不得非
    法持有、施用，詎仍未戒除施用毒品習性，復各基於施用第
    一、二級毒品海洛因、甲基安非他命之犯意，於九十九年四
    月十七日晚間某時許，在上址住處內，施用第一級毒品海洛
    因一次；又於九十九年四月十八日上午某時許，在上址住處
    內，施用第二級毒品甲基安非他命一次。
    嗣於九十九年四月十八日下午一時三十分許，在上址住處為
    警查獲，並扣得其所有之第一級毒品海洛因二包（驗餘合計
    淨重零點三二六九公克）、第二級毒品甲基安非他命十九包
    （驗餘合計淨重十三點一九公克）、供販賣第一、二級毒品
    海洛因及甲基安非他命所用之門號0000000000號行動電話一
    支、供施用第二級毒品甲基安非他命所用及預備之吸食器二
    組、電子磅秤一台、分裝杓二支、玻璃球二個、分裝袋一包
    ，始循線查悉上情。
二、案經臺北縣政府警察局土城分局報告臺灣板橋地方法院檢察
    署檢察官偵查起訴。
    理  由
壹、程序事項：
一、被告以外之人於審判外之陳述，雖不符前四條之規定，而經
    當事人於審判程序同意作為證據，法院審酌該言詞陳述或書
    面陳述作成時之情況，認為適當者，亦得為證據，刑事訴訟
    法第一百五十九條之五定有明文。準此，本件證人蕭國祥、
    鍾濬詠、蔡弘傑、余積永分別於警詢中之陳述，已經被告甲
    ○○及其選任辯護人於本院審判程序中同意作為證據，本院
    審酌該等言詞之陳述作成時之情況別無其他不可信之情事，
    認為適當，應具有證據能力，而可由本院採為認定本件被告
    犯罪事實之依據。
二、次按被告以外之人於偵查中向檢察官所為之陳述，除顯有不
    可信之情況者外，得為證據，刑事訴訟法第一百五十九條之
    一第二項亦定有明文。準此，本件證人蕭國祥、鍾濬詠、蔡
    弘傑、余積永分別於偵查中之陳述，其作成時之情況並無其
    他顯有不可信之情事，且被告及其選任辯護人於本院審判程
    序中亦同意作為證據，又為證明本件被告犯罪事實存否所必
    要，自應具有證據能力，而可由本院採為認定本件犯罪事實
    之依據。
三、本件認定被告犯罪事實所引用之本件卷內所有卷證資料（包
    含文書證據、物證等證據），並無證據證明係公務員違背法
    定程序所取得，被告及其選任辯護人於本院審判程序終結前
    就卷內所有之卷證資料之證據能力均表示無意見，且卷內之
    文書證據，亦無刑事訴訟法第一百五十九條之四之顯有不可
    信之情況與不得作為證據之情形，則依刑事訴訟法第一百五
    十九條之五之規定，本件認定被告犯罪事實所引用之本件卷
    證所有文書證據、物證等證據，均具有證據能力。
貳、實體事項：
一、上揭犯罪事實，業據被告於偵查及本院審理中自白不諱（參
    見九十九年度偵字第一二二八二號偵卷〈下稱偵卷〉第一八
    六頁、本院卷九十九年六月七日準備程序筆錄第二頁、同年
    月二十一日準備程序筆錄第二—三頁、同年七月十四日審判
    筆錄第二、五頁），核與證人蕭國祥、鍾濬詠、蔡弘傑、余
    積永分別於警詢及偵查中所證述之情節大致相符，復有通訊
    監察通聯譯文四份在卷可參。又扣案之被告所有疑似第一級
    毒品海洛因白色粉末二包（驗餘合計淨重零點三二六九公克
    ）經送請交通部民用航空局航空醫務中心鑑定結果，確均含
    有第一級毒品海洛因成分，此有該中心出具之九十九年五月
    六日航藥鑑字第0992978 號毒品鑑定書一紙在卷可憑（參見
    偵卷第二二七頁）；扣案之被告所有疑似第二級毒品甲基安
    非他命白色晶體十九包（驗餘合計淨重十三點一九公克）經
    送請內政部警政署刑事警察局鑑定結果，確均含有第二級毒
    品甲基安非他命成分，此有該局出具之九十九年五月四日刑
    鑑字第0990056564號鑑定書一份在卷可憑（參見偵卷第二二
    六頁）；證人即另案被告余積永另為警查獲所扣得之疑似第
    二級毒品甲基安非他命白色透明結晶一包（驗餘淨重零點四
    二一八公克，此部分另涉施用第二級毒品罪嫌，另經檢察官
    以九十九年度毒偵字第三六一０號為緩起訴處分在案）經送
    請交通部民用航空局航空醫務中心鑑定結果，確均含有第二
    級毒品甲基安非他命成分，此有該中心出具之九十九年五月
    六日航藥鑑字第0992977 號毒品鑑定書一紙在卷可憑（參見
    偵卷第二二一頁）；再被告於前揭查獲時地為警依法對其採
    集之尿液經送請臺灣檢驗科技股份有限公司以酵素免疫分析
    法（EIA ）初步檢驗及氣相層析質譜儀分析法（GC/MS ）確
    認檢驗結果，確呈鴉片類（嗎啡）及安非他命類（安非他命
    及甲基安非他命）陽性反應，此有該公司出具之九十九年五
    月六日濫用藥物檢驗報告一紙在卷可參（參見偵卷第二二三
    頁）。此外，並有扣案之被告所有供犯本件販賣第一、二級
    毒品海洛因及甲基安非他命所用之門號0000000000號行動電
    話一支（不含SIM 卡一枚）、被告所有供施用第二級毒品甲
    基安非他命所用及預備之吸食器二組、電子磅秤一台、分裝
    杓二支、玻璃球二個、分裝袋一包可資佐證。又衡以販賣第
    一級毒品海洛因、第二級毒品甲基安非他命均係政府嚴予查
    緝之違法行為，非可公然為之，不論是瓶裝或紙包之毒品，
    均可任意分裝或增減其份量，而每次買賣之價量，亦隨時隨
    雙方關係之深淺、當時之資力、需求程度及對行情之認知等
    因素，機動的調整，被告可依買受人之需求按原包裝賣出或
    再分裝為小包出售，則無論以原包裝賣出或分裝後再行出賣
    之每包售價，均可因賺取價差而牟得利益，至為昭然。又海
    洛因、甲基安非他命之價格非低、取得不易，且為政府嚴予
    查緝之犯罪，凡為販賣之不法勾當者，苟無利可圖，應無甘
    冒被查緝法辦重刑之危險，平白無端義務為該買賣之工作，
    而被告與證人蕭國祥、鍾濬詠、蔡弘傑、余積永並非故親至
    交，苟無利得，豈會甘冒重刑之風險，提供海洛因予證人蕭
    國祥、提供甲基安非他命予證人鍾濬詠、蔡弘傑、余積永之
    理！。是被告販賣海洛因、甲基安非他命之價格必較其買入
    之價格為高，而有從中賺取買賣差價牟利之意圖及事實，當
    屬合理之認定。綜上所述，足認被告之自白核與事實相符，
    應可採為論罪科刑之依據。從而，本件事證已臻明確，被告
    犯行洵堪認定，應予依法論科。
二、適用法律及論罪科刑：
  (一)按海洛因及甲基安非他命係業經毒品危害防制條例第二條第
    二項第一、二款列為第一、二級毒品，禁止非法持有、販賣
    、意圖販賣而持有。又甲基安非他命固屬於毒品危害防制條
    例第二條第二項第二款所列之第二級毒品，惟安非他命類藥
    品早經行政院衛生署以七十五年七月十一日衛署藥字第五九
    七六二七號公告禁止使用在案，故安非他命類藥品，亦屬藥
    事法第二十二條第一項第一款所定之禁藥。核被告就上揭犯
    罪事實一、(一)即如附表一編號一至三所示所為，各係犯毒品
    危害防制條例第四條第一項之販賣第一級毒品罪，共三罪；
    就上揭犯罪事實一、(二)即如附表一編號四至八所示所為，各
    係犯毒品危害防制條例第四條第二項之販賣第二級毒品罪，
    共五罪；就上揭犯罪事實一、(三)所示所為，係同時該當於毒
    品危害防制條例第八條第二項之轉讓第二級毒品罪，及藥事
    法第八十三條第一項之轉讓禁藥罪。按藥事法第八十三條第
    一項之法定刑為七年以下有期徒刑，得併科新臺幣五百萬元
    以下罰金，毒品危害防制條例第八條第二項之法定刑為六月
    以上五年以下有期徒刑，得併科新臺幣七十萬元以下罰金，
    藥事法第八十三條第一項之法定刑較毒品危害防制條例第八
    條第二項之法定刑為重。而藥事法第八十三條第一項係於九
    十三年四月二十一日修正公布，同年月二十三日施行，為毒
    品危害防制條例之後法，毒品之範圍尚包括影響精神物質與
    其製品，而藥事之管理，亦非僅止於藥品之管理，又毒品未
    必係經公告之禁藥，禁藥亦未必為毒品。毒品危害防制條例
    與藥事法二者，並無必然之特別法與普通法關係。故除有轉
    讓之第二級毒品達毒品危害防制條例第八條第六項之一定數
    量（淨重十公克以上），經依法加重後之法定刑較藥事法第
    八十三條第一項之法定刑為重之情形外，因藥事法第八十三
    條第一項為後法，且為重法，應優先適用藥事法處罰（最高
    法院九十六年度台上字第三五八二號判決意旨可資參照）。
    本件被告就此部分轉讓之第二級毒品甲基安非他命之犯行固
    於偵審中自白不諱，惟因依被告於偵審中之供述、證人鍾濬
    詠於警詢及偵查中之證述及卷證資料，此部分被告轉讓第二
    級毒品甲基安非他命之數量不詳，依罪證有疑利歸被告之原
    則，此部分應認被告轉讓第二級毒品甲基安非他命數量未達
    淨重十公克以上，故被告此部分所為自應論以藥事法第八十
    三條第一項之轉讓禁藥罪，惟公訴意旨認被告此部分係涉犯
    毒品危害防制條例第八條第二項之轉讓第二級毒品罪，顯有
    未洽，惟該部分起訴事實與本院所審理之基本社會事實要屬
    同一，本院自得予以審理，並於本院準備程序中當庭諭知變
    更此部分起訴法條，以供被告及其選任辯護人答辯，併予敘
    明（參見本院卷九十九年六月二十一日準備程序筆錄第一—
    二頁）；就上揭犯罪事實一、(四)即如附表一編號四所示所為
    ，各係犯毒品危害防制條例第十條第一項之施用第一級毒品
    罪、同條第二項之施用第二級毒品罪。被告分別三次持有第
    一級毒品海洛因、分別五次持有第二級毒品甲基安非他命、
    一次持有第二級毒品甲基安非他命之低度行為，各應被販賣
    第一級毒品海洛因、販賣第二級毒品甲基安非他命、明知第
    二級毒品安非他命為禁藥而轉讓之高度行為所吸收；被告各
    持有第一、二級毒品海洛因及甲基安非他命後，進而施用，
    其各持有之低度行為應被其各施用之高度行為所吸收，均不
    另論罪。被告分別三次犯販賣第一級毒品海洛因罪、分別五
    次犯販賣第二級毒品甲基安非他命罪、一次明知第二級毒品
    甲基安非他命為禁藥而轉讓罪、一次施用第一級毒品海洛因
    罪、一次施用第二級毒品甲基安非他命罪，犯意各別，應予
    分論併罰。又被告前因施用第二級毒品案件，經本院以九十
    七年度簡字第一０五四八號處有期徒刑五月確定，甫於九十
    八年四月二十日執行完畢，此有臺灣高等法院被告全國前案
    紀錄表一份附卷可參，其前受有期徒刑之執行完畢，於五年
    以內再犯本件最重本刑為有期徒刑以上之十一罪，各為累犯
    ，均應依刑法第四十七條第一項規定，各加重其刑，惟因被
    告所犯本件分別三次販賣第一級毒品海洛因罪部分，法定本
    刑為死刑或無期徒刑，依法不得加重，故僅就其餘罰金部分
    ，依法加重其刑。又被告犯毒品危害防制條例第四條第一項
    之販賣第一級毒品罪共三罪、同條例第四條第二項之販賣第
    二級毒品罪共五罪於偵查及審判中均自白，已如前述，均應
    依毒品危害防制條例第十七條第二項規定，各減輕其刑。另
    對於不同刑罰法律間具有法規競合關係者，由法院為比較適
    用時，應本於法律整體適用不得割裂原則。查被告轉讓甲基
    安非他命之該部分行為，既發生藥事法第八十三條第一項與
    毒品危害防制條例第八條第二項規定間之法規競合關係，而
    應優先適用較重之藥事法第八十三條第一項規定論處，基於
    法律整體適用不得割裂原則，此部分並無毒品危害防制條例
    第十七條第二項之適用問題。再本件查獲被告之臺北縣政府
    警察局土城分局尚未依被告之陳述而破獲其毒品上游一情，
    亦有該分局函覆之九十九年六月十七日北縣警土刑字第9900
    22319 號函一份在卷可參，是被告就其所犯上開各罪，尚無
    從依毒品危害防制條例第十七條第一項規定，減輕或免除其
    刑，均併此敘明。再者，販賣第一級毒品罪之法定刑為「處
    死刑或無期徒刑；處無期徒刑者，得併科新臺幣二千萬元以
    下罰金」，然同為販賣第一級毒品之人，其原因動機不一，
    犯罪情節未必盡同，或有大盤毒梟者，亦有中、小盤之分，
    甚或僅止於吸毒者友儕間為求互通有無之有償轉讓者亦有之
    ，其販賣行為所造成危害社會之程度自屬有異，法律科處此
    類犯罪，所設之法定最低本刑卻同為「無期徒刑，得併科新
    臺幣二千萬元以下罰金」，不可謂不重。於此情形，倘依其
    情狀處以有期徒刑，即足以懲儆，並可達防衛社會之目的者
    ，自非不可依客觀之犯行與主觀之惡性二者加以考量其情狀
    ，是否有可憫恕之處，適用刑法第五十九條之規定酌量減輕
    其刑，期使個案裁判之量刑，能斟酌至當，符合比例原則。
    衡諸本件被告販賣海洛因予證人蕭國祥之次數僅三次，販賣
    價格各為二千元，以其情節論之，惡性尚非重大不赦，若以
    毒品危害防制條例第四條第一項所規定之法定本刑而科處最
    輕本刑無期徒刑，猶嫌過重，實屬情輕法重，在客觀上尚足
    以引起一般之同情，尚有堪資憫恕之處，本院認依其情狀處
    以有期徒刑，即足以懲儆，並可達防衛社會之目的者，爰依
    刑法第五十九條之規定就被告販賣第一級毒品海洛因之三次
    犯行，各酌予減輕其刑。被告分別三次販賣第一級毒品海洛
    因之犯行、分別五次販賣第二級毒品甲基安非他命之犯行，
    有二以上刑之加重及減輕事由，爰依法先加後減之。爰審酌
    被告之素行非佳、分別三次販賣第一級毒品海洛因、分別五
    次販賣第二級毒品甲基安非他命、一次明知第二級毒品安非
    他命為禁藥而轉讓之次數及數量、對社會及他人所造成之損
    害非輕，惟念其犯後於偵審中已能坦認全部犯行，態度堪稱
    良好，兼衡其犯罪之動機、目的、手段、所得利益非多等一
    切情狀，分別量處如主文所示之刑，並定其應執行之刑。
  (二)如附表二編號十所示扣案之第一級毒品海洛因二包（驗餘合
    計淨重零點三二六九公克）、如附表二編號十一所示扣案之
    第二級毒品甲基安非他命十九包（驗餘合計淨重十三點一九
    公克），不問屬於犯人與否，均應依毒品危害防制條例第十
    八條第一項前段規定，併予宣告沒收銷燬。又盛裝前開第一
    級毒品海洛因之包裝袋二個、第二級毒品甲基安非他命之包
    裝袋十九個，參以法務部調查局現今所採行之鑑驗方式，包
    裝袋仍會殘留微量毒品，而無法將之完全析離，此有法務部
    調查局調科壹字第09362396550 號函文意旨可資參照，是可
    認該二個、十九個包裝袋分別與殘留其上之第一級毒品海洛
    因、第二級毒品甲基安非他命當已無法析離，而均應各視為
    毒品，故應與所盛裝之第一級毒品海洛因、第二級毒品甲基
    安非他命均併予沒收銷燬，附此敘明。至鑑定所耗損之第一
    級毒品海洛因、第二級毒品甲基安非他命，既已滅失，爰均
    不另為沒收銷燬之諭知，附予敘明。如附表二編號一至三所
    示未扣案之被告分別三次販賣第一級毒品海洛因所得之二千
    元、二千元、二千元，如附表二編號四至八所示未扣案之被
    告分別五次販賣第二級毒品甲基安非他命所得之二千五百元
    、二千元、二千元、七千元、七千元，均應依毒品危害防制
    條例第十九條第一項規定，併予宣告沒收，如全部或一部不
    能沒收時，追徵其價額或以被告之財產抵償之（最高法院九
    十六年度台上字第三五五一號判決意旨可資參照）。如附表
    二編號九所示扣案之門號0000000000號行動電話一支（不含
    SIM 卡一枚），係被告所有供本件販賣第一、二級毒品海洛
    因及甲基安非他命所用之聯絡工具，業據被告於本院準備程
    序及審理中供明在卷可按，應依毒品危害防制條例第十九條
    第一項規定，併予宣告沒收。至其內所含SIM 卡一枚，依司
    法院九十七年五月六日院台廳刑一字第0970009760號函示內
    容可知，有關國內各家電信公司依其契約內容，均咸認SIM
    卡之所有權歸屬客戶所有，故本件門號0000000000號（遠傳
    電信公司）SIM 卡一枚，其案發當時申用客戶為案外人沈坤
    河，有該門號通聯調閱查詢單一紙在卷可憑，並非被告所有
    ，又查無其他積極證據足認該人與被告有何共犯本件販賣第
    一、二級毒品海洛因及甲基安非他命之犯行，且非屬違禁物
    ，爰不另為沒收之諭知。如附表二編號十二所示扣案之吸食
    器二組、電子磅秤一台、分裝杓二支、玻璃球二個、分裝袋
    一包，均係被告所有供施用第二級毒品甲基安非他命所用及
    預備之物，業據被告於本院準備程序中供承在卷可查，爰均
    依刑法第三十八條第一項第二款規定，併予宣告沒收。
據上論斷，應依刑事訴訟法第二百九十九條第一項前段、第三百
條，毒品危害防制條例第四條第一項、第二項、第十條第一項、
第二項、第十七條第二項、第十八條第一項前段、第十九條第一
項，藥事法第八十三條第一項，刑法第十一條、第四十七條第一
項、第五十一條第五款、第五十九條、第三十八條第一項第二款
，判決如主文。
本案經檢察官蘇振文到庭執行職務。
中    華    民    國    99    年    7     月    29    日
                  刑事第六庭    審判長法  官  胡堅勤
                                      法  官  盧軍傑
                                      法  官  林家賢
上列正本證明與原本無異。
如不服本判決，應於判決送達後十日內，向本院提出上訴書狀，
並應敘述具體理由；其未敘述上訴理由者，應於上訴期間屆滿後
二十日內向本院補提理由書（均須按他造當事人之人數附繕本）
「切勿逕送上級法院」。
                                      書記官  林政良
中    華    民    國    99    年    7     月    29    日
┌────────────────────────────────────────────────────────────┐
│附表一：                                                                                                                │
├──┬────┬──────┬───────┬──────┬───────┬────┬────────────┬────┤
│編號│販賣毒品│電話通聯情形│ 販毒合意時間 │交付毒品地點│販賣毒品之價格│是否完成│  宣  告  刑            │ 備  註 │
│    │之對象  │            │              │            │（新臺幣）    │交易    │                        │        │
├──┼────┼──────┼───────┼──────┼───────┼────┼────────────┼────┤
│ 一 │蕭國祥  │蕭國祥以其門│99年3 月3 日晚│臺北縣新莊市│以2,000 元購買│是      │甲○○販賣第一級毒品，累│        │
│    │        │號0000000000│間9時17分許   │二省道附近之│海洛因        │        │犯，處有期徒刑捌年。如附│        │
│    │        │號行動電話撥│              │麥當勞速食店│              │        │表二編號十所示之物，均沒│        │
│    │        │打甲○○所持│              │            │              │        │收銷燬之；如附表二編號一│        │
│    │        │用之門號0955│              │            │              │        │所示之物，沒收之，如全部│        │
│    │        │497632號行動│              │            │              │        │或一部不能沒收時，追徵其│        │
│    │        │電話        │              │            │              │        │價額或以其財產抵償之；如│        │
│    │        │            │              │            │              │        │附表二編號九所示之物，沒│        │
│    │        │            │              │            │              │        │收之。                  │        │
├──┼────┼──────┼───────┼──────┼───────┼────┼────────────┼────┤
│ 二 │蕭國祥  │同上        │99年3 月11日晚│臺北縣新莊市│以2,000 元購買│是      │甲○○販賣第一級毒品，累│        │
│    │        │            │間9時7分許    │新樹路某水果│海洛因        │        │犯，處有期徒刑捌年。如附│        │
│    │        │            │              │攤前        │              │        │表二編號十所示之物，均沒│        │
│    │        │            │              │            │              │        │收銷燬之；如附表二編號二│        │
│    │        │            │              │            │              │        │所示之物，沒收之，如全部│        │
│    │        │            │              │            │              │        │或一部不能沒收時，追徵其│        │
│    │        │            │              │            │              │        │價額或以其財產抵償之；如│        │
│    │        │            │              │            │              │        │附表二編號九所示之物，沒│        │
│    │        │            │              │            │              │        │收之。                  │        │
├──┼────┼──────┼───────┼──────┼───────┼────┼────────────┼────┤
│ 三 │蕭國祥  │同上        │99年3 月14日晚│臺北縣板橋市│以2,000 元購買│是      │甲○○販賣第一級毒品，累│        │
│    │        │            │間6時40分許   │四川路某便利│海洛因        │        │犯，處有期徒刑捌年。如附│        │
│    │        │            │              │商店前      │              │        │表二編號十所示之物，均沒│        │
│    │        │            │              │            │              │        │收銷燬之；如附表二編號三│        │
│    │        │            │              │            │              │        │所示之物，沒收之，如全部│        │
│    │        │            │              │            │              │        │或一部不能沒收時，追徵其│        │
│    │        │            │              │            │              │        │價額或以其財產抵償之；如│        │
│    │        │            │              │            │              │        │附表二編號九所示之物，沒│        │
│    │        │            │              │            │              │        │收之。                  │        │
├──┼────┼──────┼───────┼──────┼───────┼────┼────────────┼────┤
│ 四 │鍾濬詠  │鍾濬詠以其門│99年3 月4 日晚│臺北縣板橋市│以2,500 元購買│是      │甲○○販賣第二級毒品，累│        │
│    │        │號0000000000│間6時34分許   │四川路某便利│甲基安非他命  │        │犯，處有期徒刑參年捌月。│        │
│    │        │號行動電話撥│              │商店前      │              │        │如附表二編號十一所示之物│        │
│    │        │打甲○○所持│              │            │              │        │，均沒收銷燬之；如附表二│        │
│    │        │用之門號0955│              │            │              │        │編號四所示之物，沒收之，│        │
│    │        │497632號行動│              │            │              │        │如全部或一部不能沒收時，│        │
│    │        │電話        │              │            │              │        │追徵其價額或以其財產抵償│        │
│    │        │            │              │            │              │        │之。如附表二編號九所示之│        │
│    │        │            │              │            │              │        │物，沒收之。            │        │
├──┼────┼──────┼───────┼──────┼───────┼────┼────────────┼────┤
│ 五 │鍾濬詠  │同上        │99年3 月5 日凌│臺北縣新莊市│以2,000 元購買│是      │甲○○販賣第二級毒品，累│        │
│    │        │            │晨2時3分許    │幸福路某便利│甲基安非他命  │        │犯，處有期徒刑參年捌月。│        │
│    │        │            │              │商店前      │              │        │如附表二編號十一所示之物│        │
│    │        │            │              │            │              │        │，均沒收銷燬之；如附表二│        │
│    │        │            │              │            │              │        │編號五所示之物，沒收之，│        │
│    │        │            │              │            │              │        │如全部或一部不能沒收時，│        │
│    │        │            │              │            │              │        │追徵其價額或以其財產抵償│        │
│    │        │            │              │            │              │        │之。如附表二編號九所示之│        │
│    │        │            │              │            │              │        │物，沒收之。            │        │
├──┼────┼──────┼───────┼──────┼───────┼────┼────────────┼────┤
│ 六 │蔡弘傑  │蔡弘傑以其門│99年3 月9 日下│臺北縣新莊市│以2,000 元購買│是      │甲○○販賣第二級毒品，累│        │
│    │        │號0000000000│午2時11分許   │中港西路某汽│甲基安非他命  │        │犯，處有期徒刑參年捌月。│        │
│    │        │號行動電話撥│              │車旅館前    │              │        │如附表二編號十一所示之物│        │
│    │        │打甲○○所持│              │            │              │        │，均沒收銷燬之；如附表二│        │
│    │        │用之門號0955│              │            │              │        │編號六所示之物，沒收之，│        │
│    │        │497632號行動│              │            │              │        │如全部或一部不能沒收時，│        │
│    │        │電話        │              │            │              │        │追徵其價額或以其財產抵償│        │
│    │        │            │              │            │              │        │之。如附表二編號九所示之│        │
│    │        │            │              │            │              │        │物，沒收之。            │        │
├──┼────┼──────┼───────┼──────┼───────┼────┼────────────┼────┤
│ 七 │余積永  │余積永以其門│99年3 月11日上│臺北縣中和市│以7,000 元購買│是      │甲○○販賣第二級毒品，累│        │
│    │        │號0000000000│午6時58分許   │興南路二段某│甲基安非他命  │        │犯，處有期徒刑參年捌月。│        │
│    │        │號行動電話撥│              │便利商店前  │              │        │如附表二編號十一所示之物│        │
│    │        │打甲○○所持│              │            │              │        │，均沒收銷燬之；如附表二│        │
│    │        │用之門號0955│              │            │              │        │編號七所示之物，沒收之，│        │
│    │        │497632號行動│              │            │              │        │如全部或一部不能沒收時，│        │
│    │        │電話        │              │            │              │        │追徵其價額或以其財產抵償│        │
│    │        │            │              │            │              │        │之。如附表二編號九所示之│        │
│    │        │            │              │            │              │        │物，沒收之。            │        │
├──┼────┼──────┼───────┼──────┼───────┼────┼────────────┼────┤
│ 八 │余積永  │同上        │99年3 月23日晚│同上        │以7,000 元購買│是      │甲○○販賣第二級毒品，累│        │
│    │        │            │間9時24分許   │            │甲基安非他命  │        │犯，處有期徒刑參年捌月。│        │
│    │        │            │              │            │              │        │如附表二編號十一所示之物│        │
│    │        │            │              │            │              │        │，均沒收銷燬之；如附表二│        │
│    │        │            │              │            │              │        │編號八所示之物，沒收之，│        │
│    │        │            │              │            │              │        │如全部或一部不能沒收時，│        │
│    │        │            │              │            │              │        │追徵其價額或以其財產抵償│        │
│    │        │            │              │            │              │        │之。如附表二編號九所示之│        │
│    │        │            │              │            │              │        │物，沒收之。            │        │
├──┼────┴──────┴───────┴──────┴───────┴────┼────────────┼────┤
│ 九 │犯罪事實內容：如上揭犯罪事實一、(三)所示                                        │甲○○明知為禁藥而轉讓，│        │
│    │                                                                              │累犯，處有期徒刑捌月。如│        │
│    │                                                                              │附表二編號十一所示之物，│        │
│    │                                                                              │均沒收銷燬之。          │        │
├──┼───────────────────────────────────────┼────────────┼────┤
│ 十 │犯罪事實內容：如上揭犯罪事實一、(四)所示                                        │甲○○施用第一級毒品，累│        │
│    │                                                                              │犯，處有期徒刑捌月。如附│        │
│    │                                                                              │表二編號十所示之物，均沒│        │
│    │                                                                              │收銷燬之；又施用第二級毒│        │
│    │                                                                              │品，累犯，處有期徒刑肆月│        │
│    │                                                                              │。如附表二編號十一所示之│        │
│    │                                                                              │物，均沒收銷燬之。如附表│        │
│    │                                                                              │二編號十二所示之物，均沒│        │
│    │                                                                              │收之。                  │        │
└──┴───────────────────────────────────────┴────────────┴────┘
┌──────────────────────────────────┐
│附表二：                                                            │
├───┬──────────────────────────┬───┤
│ 編號 │   沒  收  物  品                                   │備  註│
├───┼──────────────────────────┼───┤
│  一  │未扣案如附表一編號一所示販賣第一級毒品海洛因所得之新│      │
│      │臺幣二千元                                          │      │
├───┼──────────────────────────┼───┤
│  二  │未扣案如附表一編號二所示販賣第一級毒品海洛因所得之新│      │
│      │臺幣二千元                                          │      │
├───┼──────────────────────────┼───┤
│  三  │未扣案如附表一編號三所示販賣第一級毒品海洛因所得之新│      │
│      │臺幣二千元                                          │      │
├───┼──────────────────────────┼───┤
│  四  │未扣案如附表一編號四所示販賣第二級毒品甲基安非他命所│      │
│      │得之新臺幣二千五百元                                │      │
├───┼──────────────────────────┼───┤
│  五  │未扣案如附表一編號五所示販賣第二級毒品甲基安非他命所│      │
│      │得之新臺幣二千元                                    │      │
├───┼──────────────────────────┼───┤
│  六  │未扣案如附表一編號六所示販賣第二級毒品甲基安非他命所│      │
│      │得之新臺幣二千元                                    │      │
├───┼──────────────────────────┼───┤
│  七  │未扣案如附表一編號七所示販賣第二級毒品甲基安非他命所│      │
│      │得之新臺幣七千元                                    │      │
├───┼──────────────────────────┼───┤
│  八  │未扣案如附表一編號八所示販賣第二級毒品甲基安非他命所│      │
│      │得之新臺幣七千元                                    │      │
├───┼──────────────────────────┼───┤
│  九  │扣案之門號0000000000號行動電話一支（不含SIM 卡一枚）│      │
├───┼──────────────────────────┼───┤
│  十  │扣案之第一級毒品海洛因二包（驗餘合計淨重零點三二六九│      │
│      │公克）                                              │      │
├───┼──────────────────────────┼───┤
│ 十一 │扣案之第二級毒品甲基安非他命十九包（驗餘合計淨重十三│      │
│      │點一九公克）                                        │      │
├───┼──────────────────────────┼───┤
│ 十二 │扣案之吸食器二組、電子磅秤一台、分裝杓二支、玻璃球二│      │
│      │個、分裝袋一包                                      │      │
└───┴──────────────────────────┴───┘
附錄本判決論罪科刑法條：
毒品危害防制條例第四條第一、二項：
製造、運輸、販賣第一級毒品者，處死刑或無期徒刑；處無期徒
刑者，得併科新臺幣二千萬元以下罰金。
製造、運輸、販賣第二級毒品者，處無期徒刑或七年以上有期徒
刑，得併科新臺幣一千萬元以下罰金。
毒品危害防制條例第八條第二項：
轉讓第二級毒品者，處六月以上五年以下有期徒刑，得併科新臺
幣七十萬元以下罰金。
藥事法第八十三條第一項：
明知為偽藥或禁藥，而販賣、供應、調劑、運送、寄藏、牙保、
轉讓或意圖販賣而陳列者，處七年以下有期徒刑，得併科新臺幣
五百萬元以下罰金。
毒品危害防制條例第十條：
施用第一級毒品者，處六月以上五年以下有期徒刑。
施用第二級毒品者，處三年以下有期徒刑。

司法院資訊處製作；財團法人民間司法改革基金會備份。
